臺灣臺東地方法院刑事判決　　　　　 100年度交簡上字第13號
公　訴　人　臺灣臺東地方法院檢察署檢察官
上　訴　人
即　被　告　劉昌憲
選任辯護人　林長振律師
上列上訴人即被告因肇事逃逸案件，不服本院交通法庭於中華民
國100年9月27日所為之100年度東交簡字第540號第一審刑事簡易
判決（偵查案號：臺灣臺東地方法院檢察署100年度偵字第1665
號），提起上訴，本院管轄之第二審合議庭判決如下：
    主  文
上訴駁回。
劉昌憲緩刑貳年，緩刑期間付保護管束，並應於緩刑期間內，向
執行檢察官指定之政府機關、政府機構、行政法人、社區或其他
符合公益目的之機構或團體提供壹佰小時之義務勞務。
    犯罪事實及理由
一、本案經本院審理結果，認原審對上訴人即被告劉昌憲論罪科
    刑之判決，其認事用法及量刑均無違誤，應予維持，除引用
    原審判決書（如附件）所記載之犯罪事實、證據及理由外，
    並補充上訴人於本院第二審準備程序及審理程序中之自白及
    楊國明身心科診所診斷證明書1紙為證據。
二、上訴意旨略以：被告目前無工作、無收入，犯有嚴重之精神
    疾病，有診斷書可證，且育有子女2人，是單親家庭，分別
    讀小學3年級及幼稚園大班，必須扶育，目前重擔全都落在
    被告父母親身上，負擔甚重，請法官准予緩刑等語。
三、按量刑輕重，係事實審法院得依職權自由裁量之事項，苟已
    斟酌刑法第57條各款所列情狀而未逾越法定刑度，不得遽指
    為違法（最高法院72年臺上字第6696號、75年臺上字第7033
    號判例意旨參照）；且在同一犯罪事實與情節，如別無其他
    加重或減輕之原因，下級審量定之刑，亦無過重或失輕之不
    當情形，則上級審法院對下級審法院之職權行使，原則上應
    予尊重（最高法院85年度臺上字第2446號判決意旨參照）；
    況本院以為，量刑之裁量權，乃憲法所保障法官獨立審判之
    核心，然法院行使此項裁量權，亦非得以任意或自由為之，
    仍應受一般法律原理原則之拘束，即須符合法律授權之目的
    、法律秩序之理念、國民法律感情及一般合法有效之慣例等
    規範，尤其應遵守比例原則及平等原則之意旨，否則即可能
    構成裁量濫用之違法（最高法院86年度臺上字第7655號判決
    意旨參照），反之，如非有裁量逾越或裁量濫用之明顯違法
    情事，自不得擅加指摘其違法或不當，即使上級法院對下級
    法院裁量權之審查，亦應同此標準，此不僅在保障法官不受
    任何制度外之不當干涉，更保障法官不受制度內的異質干涉
    ，始符憲法第80條所宣示獨立審判之真義。
四、經查：本件被告所犯肇事逃逸罪，原審依具體個案審酌被告
    於肇事後竟未提供被害人協助與救護，即逕自逃逸，已危及
    公共安全，自應予刑事非難，兼衡其犯後承認犯行，且已與
    被害人達成和解，此有和解書1紙在卷可稽，兼衡酌其生活
    狀況、智識程度、犯罪所生之危害等一切情狀，量處如主文
    所示之刑，併諭知易科罰金之折算標準。經核其認事用法並
    無違誤，量刑亦屬恰當，自應予以維持。從而，被告提起本
    件上訴，為無理由，應予駁回。
五、末查被告未曾因故意犯罪受有期徒刑以上刑之宣告，此有臺
    灣高等法院被告全國前案紀錄表1份附卷可稽，合於刑法第
    74條第1項第1款之緩刑規定，本院審酌被告因一時失慮而罹
    刑典，其經此偵審程序，應知悔悟，記取教訓，兼衡量其已
    與告訴人達成和解，有和解書1紙在卷可佐，並考量其患有
    慢性伴有急性發作，妄想型精神分裂症，入睡或維持睡眠之
    持續障礙，精神官能性憂鬱症，有楊國明身心科診所診斷證
    明書1紙存卷可查，且此偵、審程序，當知所警惕，信無再
    犯之虞，因認上開宣告之刑以暫不執行為適當，爰宣告緩刑
    2 年，以啟自新。另為使被告深切記取教訓，並強化其法治
    觀念，使其於緩刑期內能深知警惕，避免再度犯罪，爰依刑
    法第74條第2項第5款之規定，諭知其於緩刑期間，應向執行
    檢察官指定之政府機關、政府機構、行政法人、社區或其他
    符合公益目的之機構或團體，提供100小時之義務勞務，並
    依刑法第93條第1項第2款規定諭知被告於緩刑期間付保護管
    束。
據上論斷，應依刑事訴訟法第455條之1第3項、第368條、第373
條，刑法第74條第1項第1款、第2項第5款、第93條第1項第2款，
判決如主文。
本案經檢察官洪政和到庭執行職務
中    華    民    國   100    年    12    月    27    日
                   刑事第四庭  審判長法  官  范乃中
                                     法  官  李俊彬
                                     法  官  楊忠霖
以上正本證明與原本無異。
本件判決不得上訴。
                                     書記官  鄭鈺瓊
中    華    民    國   100    年    12    月    27    日
附錄本案論罪科刑法條：
中華民國刑法第185條之4
（肇事遺棄罪）
駕駛動力交通工具肇事，致人死傷而逃逸者，處 6 月以上 5 年
以下有期徒刑。